【裁判字號】    95,小上,84
【裁判日期】    950630
【裁判案由】    損害賠償
【裁判全文】
臺灣臺北地方法院民事裁定              95年度小上字第84號
上  訴  人    雋峰有限公司
法定代理人    甲○○
訴訟代理人    乙○○
被  上訴人    丙○
上列當事人間請求損害賠償事件，上訴人對於中華民國九十五年
二月二十四日，本院臺北簡易庭九十五年度北小字第三五二號第
一審判決提起上訴，裁定如下：
    主  文
上訴駁回。
第二審訴訟費用新臺幣壹仟伍佰元由上訴人負擔。
    理  由
一按對於小額程序第一審裁判之上訴或抗告，非以其違背法令為
  理由，不得為之，民事訴訟法第四百三十六條之二十四第二項
  定有明文。依同法第四百三十六條之三十二第二項、第四百六
  十八條規定，判決不適用法規或適用不當者，為違背法令；而
  判決有同法第四百六十九第一款至第五款情形之一者，為當然
  違背法令。是當事人提起上訴，如依民事訴訟法第四百三十六
  條之二十五規定，以小額程序之第一審判決有不適用法規或適
  用法規不當為理由時，其上訴狀或理由書應有具體之指摘，並
  揭示該法規之條項或其內容；若係成文法以外之法則，應揭示
  該法則之旨趣；倘為司法院解釋、或本院之判例，則應揭示該
  判解之字號或其內容；如以民事訴訟法第四百三十六條之三十
  二第二項、第四百六十九條第一款至第款款所列情形為理由時
  ，其上訴狀或理由書，應揭示合於該條款之事實。上訴狀或理
  由書如未依此項方法表明，或其所表明者，顯與上開法條規定
  之情形不相合時，即難認為已對小額程序之第一審判決之違背
  法令有具體之指摘，其上訴自難認為合法，即屬不應准許，應
  予駁回（最高法院二十六年度鄂上字第二三六號判例參照）。
二本件上訴意旨略以：上訴人主張被上訴人侵占上訴人之維修手
  機備機、零件、生財工具等物品，又拒絕交還公司鑰匙、盜用
  公司印章請領勞保傷病給付，致上訴人受有業務上客源流失、
  名譽權、財產權等損害。是本件被上訴人應負擔損害賠償責任
  ，原判決除上訴人勝訴部分外應予廢棄云云。
三經查，本院細繹原審卷宗，上訴人於原審之主張，原審判決已
  予以審酌，原審判決無違背法令之情形。至上訴人所提之前開
  上訴理由，並未表明原判決所違背之法令及具體內容，亦未表
  明依訴訟資料可認為原判決有違背法令之具體事實，揆諸前揭
  說明，應認其上訴為不合法，應予駁回。
四依民事訴訟法第四百三十六條之三十二第二項、第四百四十四
  條第一項、第七十八條，裁定如主文。
中    華    民    國    95    年    6    月    30    日
                  民事第六庭審判長法  官  吳光釗
                                  法  官  曾部倫
                                  法  官  姜悌文
訴訟費用計算書
項      目                    金  額（新臺幣）
第二審裁判費                  1500元
以上正本係照原本作成
本裁定不得抗告
中    華    民    國    95    年    7     月     3    日
                                  書記官  蔡炎暾


司法院資訊處製作；財團法人民間司法改革基金會備份。
